【裁判字號】    89,易,2698
【裁判日期】    891215
【裁判案由】    竊盜
【裁判全文】
臺灣桃園地方法院刑事判決                        八十九年度易字第二六九八號
    公  訴  人  臺灣桃園地方法院檢察署檢察官
    被      告  乙○○
右列被告因竊盜案件，經檢察官提起公訴（八十九年度偵字第一三六四二號），本院
判決如左：
    主  文
乙○○攜帶凶器竊盜，累犯，處有期徒刑柒月。
扣案六角扳手壹把沒收。
    事  實
一、乙○○前曾於民國八十五年間因違反藥事法案件，經本院判處有期徒刑九月確定
    ，於八十八年一月十四日執行完畢，仍不知悔改。又意圖為自己不法之所有，於
    八十九年八月十一日下午三時許，持自備客觀上足以對人之生命身體造成危害，
    可供凶器使用之六角扳手一把，在桃園縣桃園市○○路四十四巷內，將甲○○所
    有停放於該處之ＩＷ－七七七一號自小客車車門撬開，再接通電源發動該自小客
    車後駛離而竊取之，得手後供己使用。嗣於八十九年八月十九日下午一時四十五
    分許，乙○○駕駛上開贓車，行經台北縣鶯歌鎮○○路三二六巷四十六號前，為
  警盤檢查獲，當場並扣得該六角扳手，而發覺上情。
二、案經台北縣警察局三峽分局報請台灣板橋地方法院檢察署檢察官呈請台灣高等法
    院檢察署檢察長核轉台灣桃園地方法院檢察署檢察官偵查起訴。
    理  由
一、訊據被告乙○○固坦承於上開時地，竊取ＩＷ－七七七一號自小客車之不諱，惟
    辯稱：伊看到有二個人在撬那台車的車門，那二個人看到伊來就走了，伊因為車
    停在那裡也被撬壞，看那輛車已經被撬開而且可以發動，所以就把車開走，六角
    扳手原來就放在車上，不是伊的云云。經查，右揭事實，業據被害人即車主甲○
    ○在警訊中指訴翔實，即被告亦不否認竊取該小客車。被告雖辯稱：是有二個人
    先拿起子把車撬開云云，惟其在警訊、偵查中迭稱：伊是用磨過的六角扳手（偷
    車）；伊用扳手將門撬開，再接電線發動車子等語（偵卷第六頁反面、第十三頁
    反面），況如該車確係二不知名男子所撬開，因見被告前來，恐遭發覺而離去，
    自有餘裕將六角扳手攜走，豈會將扳手置於車內？其所辯顯係卸責之詞，並不足
    採。此外並有車輛竊盜、車牌失竊資料個別查詢報表、贓物領據各一份附卷，六
    角扳手一把扣案可資佐證。綜上所述，本件事證明確，被告犯行堪予認定。
二、查六角扳手客觀上足以對人之生命、身體造成危害，應屬凶器。核被告乙○○所
    為，係犯刑法第三百二十一條第一項第三款之攜帶凶器竊盜罪。又被告前有如事
    實欄所示之科刑及執行情形，此有台灣桃園地方法院檢察署刑案資料查註紀錄表
    一紙附卷足憑，其於刑之執行完畢後，五年內再犯本件有期徒刑以上刑之罪，為
    累犯，依刑法第四十七條規定加重其刑。爰審酌被告犯罪之目的、方法、被害人
    所受之損失，及被告犯後態度尚稱良好等一切情狀，量處如主文所示之刑，以示
    懲儆。扣案六角扳手一把應為被告所有供犯罪所用之物，此據其於警訊、偵查中
    自承在卷，依刑法第三十八條第一項第二款之規定沒收。
據上論斷，應依刑事訴訟法第二百九十九條第一項前段，刑法第三百二十一條第一項
第三款、第四十七條、第三十八條第一項第二款，判決如主文。
本案經檢察官呂理銘到庭執行職務。
中        華        民        國    八十九    年    十二  月    十五    日
                                臺灣桃園地方法院刑事第五庭
                                    法  官   陳彥宏
右正本證明與原本無異。
如不服本判決，應於判決送達後十日內向本院提出上訴狀( 應附繕本 )，上訴於
臺灣高等法院。
                                    書記官   魏慧夷
中        華        民        國    八十九    年    十二  月    十五    日
論罪法條：
刑法第三百二十一條
犯竊盜罪而有左列情形之一者，處六月以上五年以下有期徒刑：
一、於夜間侵入住宅或有人居住之建築物、船艦或隱匿其內而犯之者。
二、毀越門扇、牆垣或其他安全設備而犯之者。
三、攜帶兇器而犯之者。
四、結夥三人以上而犯之者。
五、乘火災、水災或其他災害之際而犯之者。
六、在車站或埠頭而犯之者。
前項之未遂犯罰之。


司法院資訊處製作；財團法人民間司法改革基金會備份。
